Minutes et répertoires du notaire Athanase LEMOINE, 11 février 1775 - 16 juin 1801 (étude III)
Archives nationales
- Répertoire(s) de Athanase LEMOINE, 11 février 1775 - 16 juin 1801; MC/RE/III/14 - MC/RE/III/16
  - Répertoire. 1775, 11 février - 1783, 5 décembre, 11 février 1775 - 5 décembre 1783; MC/RE/III/14
    - Notoriété concernant Marie Thérèze Françoise Cossette, 6 mai 1783
      notoriété; Cossette, Marie-Thérèze-Françoise
    - Dépôt de certificat de vie de Colman Ologhem, 6 mai 1783
      notoriété; dépôt de pièces; Ologhem, Colman
    - Dépôt de certificat de vie de Jeanne Etiennette Dutarte, 9 mai 1783
    - Testament de Joseph Guigonet, 10 mai 1783
      testament; Guigonet, Joseph
    - Notoriété concernant Marie Catherine Bérard, veuve de Jacques Mothereau, 10 mai 1783
      notoriété; Bérard, Marie-Catherine; Mothereau, Jacques
    - Dépôt du mortuaire de Dieu Aimé May, 16 mai 1783
      acte d'état civil; dépôt de pièces; May, Dieu-Aimé
    - Contrat de mariage entre Pierre Frédéric Mathey et Marguerite Doujard, 18 mai 1783
      contrat de mariage; Mathey, Pierre-Frédéric; Doujard, Marguerite
    - Dépôt du mortuaire de Marie Anne Brunet, femme de Louis Dufour, 21 mai 1783
      acte d'état civil; dépôt de pièces; Brunet, Marie-Anne; Dufour, Louis
    - Inventaire après décès de Jean Pierre Lavallée, 23 mai 1783
      inventaire après décès; Lavallée, Jean-Pierre
    - Contrat de mariage entre Pierre Jospeh Carselle et Louise Madeleine Filiot, 30 mai 1783
      contrat de mariage; Carselle, Pierre-Joseph; Filiot, Louise-Madeleine
    - Contrat de mariage entre Ignace Guillot et Jeanne Henriette Adélaïde Henry, 1er juin 1783
      contrat de mariage; Guillot, Ignace; Henry, Jeanne-Henriette-Adélaïde
    - Contrat de mariage entre Jean Berger et Marie Geneviève Pellet, 6 juin 1783
      contrat de mariage; Berger, Jean; Pellet, Marie-Geneviève
    - Dépôt du testament de de Marie Anne Radegonde Durand, veuve de Philippe Gabriel Pinault, 11 juin 1783
      testament; dépôt de pièces; Durand, Marie-Anne-Radegonde; Pinault, Philippe-Gabriel
    - Contrat de mariage entre Antoine Lacornée et Marie Thérèse Kern, 11 juin 1783
      contrat de mariage; Lacornée, Antoine; Kern, Marie-Thérèse
    - Dépôt du certificat de vie de Jean Joseph Cremer, 12 juin 1783
      notoriété; dépôt de pièces; Cremer, Jean-Joseph
    - Notoriété concernant André Denis Cordier, 20 juin 1783
      notoriété; Cordier, André-Denis
    - Notoriété concernant André François Thomas Beauvais Delaurière, 21 juin 1783
      notoriété; Beauvais Delaurière, André-François-Thomas
    - Notoriété concernant Marguerite Lecomte, femme de Nicolas de Beaufort, 28 juin 1783
      notoriété; Lecomte, Marguerite; Beaufort, Nicolas de
    - Inventaire après décès de Charles Heurtin, 30 juin 1783
      inventaire après décès; Heurtin, Charles
    - Testament de Angélique Baron, veuve de Pierre Séjourné, 30 juin 1783
      testament; Baron, Angélique; Séjourné, Pierre
    - Notoriété concernant Marie Madeleine Duvivier, veuve de François Gauthier, 1er juillet 1783
      notoriété; Duvivier, Marie-Madeleine; Gauthier, François
    - Contrat de mariage entre Pierre Victor Tougrain et Angélique Adélaïde La Cave, 3 juillet 1783
      contrat de mariage; Tougrain, Pierre-Victor; La Cave, Angélique-Adélaïde
    - Notoriété concernant André Simon Camille Sauchon Delajonquière, 3 juillet 1783
      notoriété; Sauchon Delajoncquière, André-Simon-Camille
    - Inventaire après décès d'Angélique Baron, veuve de Pierre Séjourné, 4 juillet 1783
      inventaire après décès; Baron, Angélique; Séjourné, Pierre
    - Inventaire après décès de Charles Bonvalet, 7 juillet 1783
      inventaire après décès; Bonvalet, Charles
    - Désistement du testament des héritiers de André François Thomas Beauvais Delaurière, 11 juillet 1783
      renonciation; testament; Beauvais Delaurière, André-François-Thomas
    - Contrat de mariage entre Pierre Prodhomme et Marie Louise Tailleur, 11 juillet 1783
      contrat de mariage; Prodhomme, Pierre; Tailleur, Marie-Louise
    - Contrat de mariage entre René Nicolas Binet et Françoise Victoire Manon, 15 juillet 1783
      contrat de mariage; Binet, René-Nicolas; Manon, Françoise-Victoire
    - Notoriété concernant Marie Anne Routier, femme de Louis Gautier, 21 juillet 1783
      notoriété; Routier, Marie-Anne; Gautier, Louis
    - Testament de Edouard de Creayh, 24 juillet 1783
      testament; Creayh, Edouard de
    - Dépôt de certificat de vie de Monsieur le marquis de Pontdevaux, 25 juillet 1783
      notoriété; dépôt de pièces; Pontdevaux (monsieur le marquis de)
    - Contrat de mariage entre Séverin Violet et Jeanne Larmonier, 31 juillet 1783
      contrat de mariage; Violet, Séverin; Larmonier, Jeanne
    - Inventaire après décès de François Lemercier, 1er août 1783
      inventaire après décès; Lemercier, François
    - Contrat de mariage entre Nicolas Saillard et Thérèze Arnaud, 5 août 1783
      contrat de mariage; Saillard, Nicolas; Arnaud, Thérèze
    - Notoriété concernant Jean Thierry Pauw, 5 août 1783
      notoriété; Pauw, Jean-Thierry
    - AM.D. du comte et de la comtesse de Bouville, 7 août 1783
      acte d'état civil; dépôt de pièces; Bouville (comte de); Bouville (comtesse de)
    - Contrat de mariage entre Jean Baptiste Etienne Baudrillard et Agnès Dauphine Imbault, 11 août 1783
      contrat de mariage; Baudrillard, Jean-Baptiste-Etienne; Imbault, Agnès-Dauphine
    - Dépôt de certificat de vie de Jean Benoit Cachet, 12 août 1783
      notoriété; dépôt de pièces; Cachet, Jean-Benoit
    - Dépôt de certificat de vie de Thérèse Antoinette Charlotte Letellier, 14 août 1783
      notoriété; dépôt de pièces; Letellier, Thérèse-Antoinette-Charlotte
    - Inventaire après décès de Charles André Fortin, 19 août 1783
      inventaire après décès; Fortin, Charles-André
    - Dépôt du mortuaire de Marie Anne Radegonde Durand, veuve de Philippe Gabriel Pinault, 28 août 1783
      acte d'état civil; dépôt de pièces; Durand, Marie-Anne-Radegonde; Pinault, Philippe-Gabriel
    - Contrat de mariage entre Louis César Victor Joseph Lepetit et Marie Magdelaine Catherine Parent, 29 août 1783
      contrat de mariage; Lepetit, Louis-César-Victor-Joseph; Parent, Marie-Magdelaine-Catherine
    - Contrat de mariage entre Jean Hubert Willemenot et Marie Françoise Goyet, 29 août 1783
      contrat de mariage; Willemenot, Jean-Hubert; Goyet, Marie-Françoise
    - Contrat de mariage entre Louis Hébert et Jeanne Françoise Taillebosq, 6 septembre 1783
      contrat de mariage; Hébert, Louis; Taillebosq, Jeanne-Françoise
    - Dépôt du certificat de vie de Catherine Rosine May, 9 septembre 1783
      notoriété; dépôt de pièces; May, Catherine-Rosine
    - Inventaire après décès de Elisabeth Hipolite Thiboust, femme de François Canapville, 11 septembre 1783
      inventaire après décès; Thiboust, Elisabeth-Hipolite; Canapville, François
    - Contrat de mariage entre Nicolas Gautier Demontreuil et Suzanne Marie Jeanne Aury, 13 septembre 1783
      contrat de mariage; Demontreuil, Nicolas-Gautier; Aury, Suzanne-Marie-Jeanne
    - Contrat de mariage entre Pierre Simon Deschamps et Thérèze Aimée Villetard, 16 septembre 1783
      contrat de mariage; Deschamps, Pierre-Simon; Villetard, Thérèze-Aimée
    - Notoriété concernant Joseph Charles Marois, 22 septembre 1783
      notoriété; Marois, Joseph-Charles
    - Notoriété concernant Claude François Deleau, 23 septembre 1783
      notoriété; Deleau, Claude-François
    - Dépôt du testament de de Marie Louise Casson, veuve de Jacques Sébastien Desnoues, 26 septembre 1783
      testament; dépôt de pièces; Casson, Marie-Louise; Desnoues, Jacques-Sébastien
    - Notoriété concernant Anne Dorthiot, veuve de François Frémont Dubouffay, 27 septembre 1783
      notoriété; Dorthiot, Anne; Frémont Dubouffay, François
    - Contrat de mariage entre Pierre Jean Cannu et Marie Jeanne Clotilde Mabille, 27 septembre 1783
      contrat de mariage; Cannu, Pierre-Jean; Mabille, Marie-Jeanne-Clotilde
    - Testament de Elisabeth Suzanne Dey, veuve de Guillaume Duchemin, 27 septembre 1783
      testament; Dey, Elisabeth-Suzanne; Duchemin, Guillaume
    - Notoriété concernant Marguerite Duvivier, 1er octobre 1783
      notoriété; Duvivier, Marguerite
    - Contrat de mariage entre Jean Louis Fargis et Catherine Emilie Félix, 3 octobre 1783
      contrat de mariage; Fargis, Jean-Louis; Félix, Catherine-Emilie
    - AM.D. entre Pierre Nicolas Haumaitre et Anne Perpétue Bocquet, 8 octobre 1783
      acte d'état civil; dépôt de pièces; Haumaitre, Pierre-Nicolas; Bocquet, Anne-Perpétue
    - Inventaire après décès de Elie Julien Senigon, 13 octobre 1783
      inventaire après décès; Senigon, Elie-Julien
    - Dépôt de certificat de vie de Charles Tscharner et autres, 14 octobre 1783
    - Inventaire après décès de Marie Louise Casson, veuve de Jacques Sébastien Desnoues, 23 octobre 1783
      inventaire après décès; Casson, Marie-Louise; Desnoues, Jacques-Sébastien
    - Dépôt du mortuaire d'Angélique Baron, veuve de Pierre Séjourné, 24 octobre 1783
      acte d'état civil; dépôt de pièces; Baron, Angélique; Séjourné, Pierre
    - AM.D. entre Alexandre Marie Joseph Lemoine et Charlotte Françoise Pourcelot, 29 octobre 1783
      acte d'état civil; dépôt de pièces; Lemoine, Alexandre-Marie-Joseph; Pourcelot, Charlotte-Françoise
    - Inventaire après décès de la veuve Aubry, 30 octobre 1783
      inventaire après décès; Aubry (veuve)
    - Contrat de mariage entre Jacques Alexandre Aubry et Marie Anne Jeanne Chamon, 31 octobre 1783
      contrat de mariage; Aubry, Jacques-Alexandre; Chamon, Marie-Anne-Jeanne
    - Notoriété concernant Thomas Gaveau et autres, 1er novembre 1783
      notoriété; Gaveau, Thomas
    - Contrat de mariage entre Denis Bouchenoire et Etiennette Jeanne Guigné, 8 novembre 1783
      contrat de mariage; Bouchenoire, Denis; Guigné, Etiennette-Jeanne
    - Contrat de mariage entre René Hamelin et Marie Drevel, 10 novembre 1783
      contrat de mariage; Hamelin, René; Drevel, Marie
    - Contrat de mariage entre Joseph Périn et Marie Edmée Lemire, 12 novembre 1783
      contrat de mariage; Périn, Joseph; Lemire, Marie-Edmée
    - Contrat de mariage entre Louis Aimable Barbet et Marie Jeanne Duvelle, 13 novembre 1783
      contrat de mariage; Barbet, Louis-Aimable; Duvelle, Marie-Jeanne
    - Contrat de mariage entre Jacques François Thiébaux et Marguerite Badin, 16 novembre 1783
      contrat de mariage; Thiébaux, Jacques-François; Badin, Marguerite
    - Notoriété concernant Elisabeth Catherine Mathaire ,veuve de Pierre Matvault, 16 novembre 1783
      notoriété; Mathaire, Elisabeth-Catherine; Matvault, Pierre
    - Notoriété concernant Marie Anne Radegonde Durand, veuve de Philippe Pinault, 18 novembre 1783
      notoriété; Durand, Marie-Anne-Radegonde; Pinault, Philippe
    - Contrat de mariage entre Jean Baptiste Augustin Renault et Marie Louise Cordier, 19 novembre 1783
      contrat de mariage; Renault, Jean-Baptiste-Augustin; Cordier, Maire-Louise
    - Testament de Charles Lemaitre, 22 novembre 1783
      testament; Lemaitre, Charles
    - Inventaire après décès de Jacques Antoine Derhinart Dhérouville, 24 novembre 1783
      inventaire après décès; Derhinart Dhérouville, Jacques-Antoine
    - Contrat de mariage entre François Meret et Marie Marguerite Anne Fontenay, 17 décembre 1783
      contrat de mariage; Meret, François; Fontenay, Marie-Marguerite-Anne
    - Contrat de mariage entre Jean Louis Foliau et Marguerite Genneviève Ganneval, 17 décembre 1783
      contrat de mariage; Foliau, Jean-Louis; Ganneval, Marguerite-Genneviève
    - Contrat de mariage entre Léon Ballin et Marie Anne Elisabeth Haumont, 18 décembre 1783
      contrat de mariage; Ballin, Léon; Haumont, Marie-Anne-Elisabeth
    - Inventaire après décès de Anne Louise Rouget, veuve de Jacques Bacot de La Bretonnière, 29 décembre 1783
      inventaire après décès; Rouget, Anne-Louise; Bacot de La Bretonnière, Jacques
  - Répertoire. 1784, 2 janvier - 1791, 31 janvier, 2 janvier 1784 - 31 janvier 1791; MC/RE/III/15
    - Contrat de mariage entre Charles Clément et Madelaine Picard, veuve de Claude Félix, 2 janvier 1784
      MC/RE/III/15
      contrat de mariage; Clément, Charles; Picard, Madelaine; Félix, Claude
    - Contrat de mariage entre Joseph Salzard et Marie Anne Cavin, 5 janvier 1784
      contrat de mariage; Salzard, Joseph; Cavin, Marie-Anne
    - Certificat de vie déposé concernant Jean Bénédict Duvade, 6 janvier 1784
      notoriété; dépôt de pièces; Duvade, Jean-Bénédict
    - Contrat de mariage entre Claude Marchand et Marie Louise Berthault, 10 janvier 1784
      contrat de mariage; Marchand, Claude; Berthault, Marie-Louise
    - Certificat de vie déposé concernant Félicianne Pauline Cornabé, 13 janvier 1784
      notoriété; dépôt de pièces; Cornabé, Félicianne-Pauline
    - Inventaire après décès de Charles Lemaitre, 17 janvier 1784
      inventaire après décès; Lemaitre, Charles
    - Inventaire après décès de Marie Catherine Moulin, épouse de Pierre Pierre, 21 janvier 1784
      inventaire après décès; Moulin, Marie-Catherine; Pierre, Pierre
    - Contrat de mariage entre Louis Dupuis et Marie Catherine Warnier, 23 janvier 1784
      contrat de mariage; Dupuis, Louis; Warnier, Marie-Catherine
    - Contrat de mariage entre Jean Leroux et Marie Jeanne Ravier, 25 janvier 1784
      contrat de mariage; Leroux, Jean; Ravier, Marie-Jeanne
    - Inventaire après décès de Joseph Jean Baptiste Gosse, 27 janvier 1784
      inventaire après décès; Gosse, Joseph-Jean-Baptiste
    - Inventaire après décès de Jean François Valentin, 28 janvier 1784
      inventaire après décès; Valentin, Jean-François
    - Notoriété concernant Jean Baptiste Pierre Cuiner, 29 janvier 1784
      notoriété; Cuiner, Jean-Baptiste-Pierre
    - Inventaire après décès de Michel Leclerc, 5 février 1784
      inventaire après décès; Leclerc, Michel
    - Inventaire après décès de Jean Louis Jacob et Marthe Angélique Leclerc, son épouse, 5 février 1784
      inventaire après décès; Jacob, Jean-Louis; Leclerc, Marthe-Angélique
    - Contrat de mariage entre Etienne Commegrain et Margueritte Durand, veuve de Jean Robinos, 6 février 1784
      contrat de mariage; Commegrain, Etienne; Durand, Margueritte; Robinos, Jean
    - Contrat de mariage entre Pierre Dubraule et Marie Louise Jouvin, 7 février 1784
      contrat de mariage; Dubraule, Pierre; Jouvin, Marie-Louise
    - Contrat de mariage entre Augustin François Jules Edouard Leclerc et Claude Adélaïde Rodolphe, 9 février 1784
      contrat de mariage; Leclerc, Augustin-François-Jules-Edouard; Rodolphe, Claude-Adélaïde
    - Contrat de mariage entre Géraud Négrier et Marie Françoise Lamouroux, 9 février 1784
      contrat de mariage; Négrier, Géraud; Lamouroux, Marie-Françoise
    - Contrat de mariage entre Martin Poudot et Marie Ollivon, 9 février 1784
      contrat de mariage; Poudot, Martin; Ollivon, Marie
    - Notoriété concernant Marie Antoinette Lelièvre, 10 février 1784
      notoriété; Lelièvre, Marie-Antoinette
    - Notoriété concernant Antoine Gabriel Duhamel, 10 février 1784
      notoriété; Duhamel, Antoine-Gabriel
    - Notoriété concernant Jean Beuve, 11 février 1784
      notoriété; Beuve, Jean
    - Contrat de mariage entre Jean Nicolas Saget et Marie Henriette Aubry, 14 février 1784
      contrat de mariage; Saget, Jean-Nicolas; Aubry, Marie-Henriette
    - Certificats de vie d'Armand Hardy et Philippes Fermin, 14 février 1784
      notoriété; dépôt de pièces; Hardy, Armand; Fermin, Philippes
    - Notoriété concernant Nicolas Jacques Pirlot, 16 février 1784
      notoriété; Pirlot, Nicolas-Jacques
    - Dépôt d'acte de notoriété concernant Juliette Roubaux, 23 février 1784
      notoriété; dépôt de pièces; Roubaux, Juliette
    - Certificat de vie d'Evert Jean baron de Nieusskerken et son épouse, 25 février 1784
      notoriété; dépôt de pièces; Nieusskerken, Evert-Jean (baron de); Nieusskerken (madame de)
    - Dépôt de baptistaire d'Etiennette Thomas, 26 février 1784
      acte d'état civil; dépôt de pièces; Thomas, Etiennette
    - Notoriété concernant Louise Morel, veuve d'Auguste Lepileux de Brevannes, 5 mars 1784
      notoriété; Morel, Louise; Lepileux de Brevannes, Auguste
    - Notoriété concernant Pierre Simon Leroy, 6 mars 1784
      notoriété; Leroy, Pierre-Simon
    - Inventaire après décès de Louis Poirier, 8 mars 1784
      inventaire après décès; Poirier, Louis
    - Inventaire après décès de de Brevannel, 9 mars 1784
      inventaire après décès; Brevannel
    - Inventaire après décès de Jeanne Brutel, veuve de François Henry Petit Delavillonière, 10 mars 1784
      inventaire après décès; Brutel, Jeanne; Petit Delavillonière, François-Henry
    - Notoriété concernant Thibert, 12 mars 1784
      notoriété; Thibert
    - Testament concernant de Vassant, 12 mars 1784
      testament; Vassant de
    - Notorété concernant Louis Hubert Antoine Soyer, 20 mars 1784
      notoriété; Soyer, Louis-Hubert-Antoine
    - Contrat de mariage entre Jacques Joseph Lestocar et Margueritte Grillard, 22 mars 1784
      contrat de mariage; Lestocar, Jacques-Joseph; Grillard, Margueritte
    - Contrat de mariage entre Jacques Gobillard et Marie Nicole Baudrillard, 24 mars 1784
      contrat de mariage; Gobillard, Jacques; Baudrillard, Marie-Nicole
    - Testament de Jean Baptiste Pouget, 26 mars 1784
      testament; Pouget, Jean-Baptiste
    - Inventaire après décès d'Aimé Thiard Laforest, femme d'Albert François Daine, 29 mars 1784
      inventaire après décès; Thiard Laforest, Aimé; Daine, Albert-François
    - Dépôt du mortuaire de Madelaine Louise Matilde de Serre, marquise de Beaucet, 30 mars 1784
      acte d'état civil; dépôt de pièces; Serre, Madelaine-Louis-Matilde de; Beaucet (marquise de)
    - Certificat de vie déposé concernant Colman O'Logbleu, 3 avril 1784
      notoriété; dépôt de pièces; O'Logbleu, Colman
    - Testament de François Martin Frenos, 3 avril 1784
      testament; Frenos, François-Martin
    - Certificat de vie de François Daniel Vincent Cornabé, 3 avril 1784
    - Certificats de vie de Jean Mathieu Joseph Cremer et Jean Joseph Cremer, 3 avril 1784
      notoriété; dépôt de pièces; Cremer, Jean-Mathieu-Joseph; Cremer, Jean-Joseph
    - Notoriété concernant Nicolas Huard, 3 avril 1784
      notoriété; Huard, Nicolas
    - Inventaire après décès de Marie Geneviève Lagneau, veuve de François d'Estavigny, 6 avril 1784
      inventaire après décès; Lagneau, Marie-Geneviève; Estavigny, François d'
    - Contrat de mariage entre le sieur Jacques Denis Melon et Anne Madelaine Sainteville, 7 avril 1784
      contrat de mariage; Melon, Jacques-Denis; Sainteville, Anne-Madelaine
    - Notoriété concernant la succession Delaneuville, 7 avril 1784
      notoriété; Delaneuville
    - Inventaire après décès de Jean Baptiste Haumont et Margueritte de Lusse, son épouse, 8 avril 1784
      inventaire après décès; Haumont, Jean-Baptiste; Lusse, Margueritte de
    - Inventaire après décès de Bonne Françoise Hulot, épouse de Jean François Plotet, 10 avril 1784
      inventaire après décès; Hulot, Bonne-Françoise; Plotet, Jean-François
    - Contrat de mariage entre Joseph Debord et Anne Françoise Boulemer de La Martinière, 13 avril 1784
      contrat de mariage; Debord, Joseph; Boulemer de La Martinière, Anne-Françoise
    - Inventaire après décès de Jean Baptiste Pouget, 16 avril 1784
      inventaire après décès; Pouget, Jean-Baptiste
    - Notoriété concernant Pierre Pavageau, 21 avril 1784
      notoriété; Pavageau, Pierre
    - Notoriété concernant Jean Pierre Sugneaux, 23 avril 1784
      notoriété; Sugneaux, Jean-Pierre
    - Contrat de mariage entre Guy Rollot et Louise Henriette Charpentier, 24 avril 1784
      contrat de mariage; Rollot, Guy; Charpentier, Louise-Henriette
    - Contrat de mariage entre Jean Paulmier et Marie Catherine Patoux, veuve de Claude Prévost, 26 avril 1784
      contrat de mariage; Paulmier, Jean; Patoux, Marie-Catherine; Prévost, Claude
    - Inventaire après décès de Geneviève Grivaux, veuve de Jean Baptiste Louis Josselin, 26 avril 1784
      inventaire après décès; Grivaux, Geneviève; Josselin, Jean-Baptiste-Louis
    - Contrat de mariage entre Pierre Aubert et Catherine Brière, 26 avril 1784
      contrat de mariage; Aubert, Pierre; Brière, Catherine
    - Contrat de mariage entre Jean Joseph Beauvallet et Marie Catherine Nazareth, 27 avril 1784
      contrat de mariage; Beauvallet, Jean-Joseph; Nazareth, Marie-Catherine
    - Notoriété concernant Ambroise Eustache Devassan, 27 avril 1784
      notoriété; Devassan, Ambroise-Eustache
    - Contrat de mariage entre Louis Etienne Barbier et Antoinette Bonvallet, 28 avril 1784
      contrat de mariage; Barbier, Louis-Etienne; Bonvallet, Antoinette
    - Inventaire après décès de Jean Baptiste Prenelle, 29 avril 1784
      inventaire après décès; Prenelle, Jean-Baptiste
    - Contrat de mariage entre Jean Baptiste Louis Josselin et Nicolle Gabrielle, 30 avril 1784
      contrat de mariage; Josselin, Jean-Baptiste-Louis; Gabrielle, Nicolle
    - Inventaire après décès de Marie Françoise Waterau, épouse d'Antoine Magnion, 5 mai 1784
      inventaire après décès; Waterau, Marie-Françoise; Magnion, Antoine
    - Notoriété concernant Jean Nicolas de Poucy, 6 mai 1784
      notoriété; Poucy, Jean-Nicolas de
    - Notoriété concernant Anne Margueritte Brunos Desarenner, veuve de Cosme de Verguettis d'Hardancours, 7 mai 1784
      notoriété; Brunos Desarenner, Anne-Margueritte; Verguettis d'Hardancours, Cosme de
    - Inventaire après décès de François Martin Frenos, 7 mai 1784
      inventaire après décès; Frenos, François-Martin
    - Contrat de mariage entre Albert François Daine et Marie Madelaine Riquette, 8 mai 1784
      contrat de mariage; Daine, Albert-François; Riquette, Marie-Madelaine
    - Certificat de vie dépôt de Henry Augustin Le Pileux, 11 mai 1784
      notoriété; dépôt de pièces; Le Pileux, Henry-Augustin
    - Inventaire après décès de Marie Jeanne Druesme, épouse de Jean Lefebvre, 13 mai 1784
      inventaire après décès; Druesme, Marie-Jeanne; Lefebvre, Jean
    - Inventaire après décès de Jean Claude Amidey, 15 mai 1784
      inventaire après décès; Amidey, Jean-Claude
    - Notoriétés concernant Marie Françoise Lanon, épouse de Thomas Maillier, et Anne Lefebvre, 16 mai 1784
      notoriété; Lanon, Marie-Françoise; Maillier, Thomas; Lefebvre, Anne
    - Contrat de mariage entre François Toussaint Renault et Marie Clotilde Viloux, veuve de Pierre François Cornus, 19 mai 1784
      contrat de mariage; Renault, François-Toussaint; Viloux, Marie-Clotilde; Cornus, Pierre-François
    - Notoriété concernant François Dufetel, 20 mai 1784
      notoriété; Dufetel, François
    - Contrat de mariage entre Jean Nicolas Hubert et Anne Bierzet, veuve de Gilles François Carré, 23 mai 1784
      contrat de mariage; Hubert, Jean-Nicolas; Bierzet, Anne; Carré, Gilles-François
    - Contrat de mariage entre Martin Vincent Clacquesin et Marie Magdelaine Valentin, 24 mai 1784
      contrat de mariage; Clacquesin, Martin-Vincent; Valentin, Marie-Magdelaine
    - Contrat de mariage entre André Joseph Merlin et Jeanne Catherine Bénard, 26 mai 1784
      contrat de mariage; Merlin, André-Joseph; Bénard, Jeanne-Catherine
    - Certificat de vie de Félicianne Pauline Carnabé, 26 mai 1784
    - Contrat de mariage entre Pierre Charles François Bluget d'Harmeville et Margueritte Claire Henriette Ducis, 27 mai 1784
      contrat de mariage; Bluget d'Harmeville, Pierre-Charles-François; Ducis, Margueritte-Claire-Henriette
    - Inventaire après décès de Philibert Miard, 27 mai 1784
      inventaire après décès; Miard, Philibert
    - Contrat de mariage entre Pierre Alexis Caron et Marie Madelaine Victoire Durege, 28 mai 1784
      contrat de mariage; Caron, Pierre-Alexis; Durege, Marie-Madelaine-Victoire